【裁判字號】    89,交上易,1925
【裁判日期】    891229
【裁判案由】    過失傷害
【裁判全文】
臺灣高等法院臺南分院刑事判決                八十九年度交上易字第一九二五號
    上  訴  人
    即  被  告  乙○○
    選任辯護人  汪玉蓮律師
                蔡碧仲
                吳碧娟
右上訴人因過失傷害案件，不服臺灣嘉義地方法院八十九年度交易字第二七五號，中
華民國八十九年十月十八日第一審判決（起訴案號：臺灣嘉義地方法院檢察署八十九
年度偵字第五三三七號）提起上訴，本院判決如左：
    主  文
原判決撤銷。
乙○○因過失傷害人，處拘役貳拾日，如易科罰金，以參佰元折算壹日。
    事  實
一、乙○○於民國八十九年二月五日凌晨零時四十五分許，駕駛車號五Ｅ－九七八八
    號自小客車，欲從行政院衛生署朴子醫院大門進入回宿舍時，應遵守交通安全規
    定，注意車前狀況，並隨時採取必要之安全措施，以防止發生危險事故，而依當
    時之狀況，並無不能注意之情形，竟疏未注意車前狀況，適有甲○○下班騎乘腳
    踏車行經該處未依交通規則靠右行駛，亦未注意車前狀況，乙○○未能即時煞車
    而撞及，造成甲○○受有右下腹部紅腫五×三公分、左膝擦傷二×一公分、左踝
    擦傷二×一公分、左肩紅腫三×四公分及尾椎處紅腫三×三公分等傷害。
二、案經甲○○訴由台灣嘉義地方法院檢察署檢察官偵查起訴。
    理  由
一、訊據被告乙○○供承於右揭時地駕車發生車禍致告訴人甲○○受傷之事實，並坦
    承其有過失等情不諱，核與告訴人指訴之情節相符，並有驗傷診斷書、被告簽立
    之切結書影本各一紙在卷可稽。按汽車行駛時，駕駛人應注意車前狀況，並隨時
    採取必要之安全措施，道路交通安全規則第九十四條第三項定有明文。被告駕駛
    汽車自應注意遵守上開交通安全規定，依當時之情狀況，並無不能注意之情事，
    竟疏未注意車前狀況，並隨時採取必要之安全措施，以致未及時煞車而發生車禍
    ，為有過失至明，又告訴人甲○○下班騎乘腳踏車行經該處未依交通規則靠右行
    駛，注意車前狀況，亦經證人張凱玲證述在卷，從而告訴人因本件車禍受有前揭
    之傷害，除其本身與有過失外，與被告之過失行為間並有相當因果關係。本件罪
    證明確，被告過失犯行洵堪認定。
二、核被告所為，應成立刑法第二百八十四條第一項前段之罪。原審因認被告犯行罪
    證明確予以論科固非無見，惟查本件車禍之發生告訴人未靠右騎乘且未注意前方
    來車，與有過失，原審疏未詳查，遽予論罪，自有違誤，被告上訴意旨指摘原判
    決不當，為有理由，原判決自應撤銷改判。爰審酌被告之過失程度、所生之危害
    、肇事後積極尋求賠償和解，終因告訴人要求金額過高未能和解，其犯後態度良
    好等一切情狀，判處拘役二十日，並諭知易科罰金折算之標準。
據上論斷，應依刑事訴訟法第三百六十九條第一項前段、第三百六十四條、第二百九
十九條第一項前段，刑法第二百八十四條第一項前段、第四十一條，罰金罰鍰提高標
準條例第一條前段、第二條，判決如主文。
本案經檢察官李傳來到庭執行職務。
中      華      民      國    八十九    年     十二     月    二十九    日
不得上訴                         臺灣高等法院臺南分院刑事第四庭
                                         審判長法  官
                                     法  官
                                               法  官
右正本證明與原本無異。
不得上訴。
                                        書記官
中      華      民      國    八十九    年     十二     月              日
附錄本案論罪科刑法條全文：
刑法第二百八十四條第一項
因過失傷害人者，處六月以下有期徒刑、拘役或五百元以下罰金。致重傷者，處一年
以下有期徒刑、拘役或五百元下罰金。


司法院資訊處製作；財團法人民間司法改革基金會備份。
